# Mötesprotokoll - E-Shop, Grupp 4

### Sprint planning 2025-12-22
- Frågor rörande färgsättning och likriktning (marginaler, paddings, grid-gaps, ikoner).
    - Färg för footer och header fastställd.
    - Ikoner ok för cart coh login men vi tror att det kan bli för plottrigt på övriga länkar i navbaren.
    - Marginaler, paddings, grid-gaps och headings sätts i styleguide.
- Responsiv design: brytpunkter för tablet och mobil satta till 960px respektive 768px.
- Daily scrum för tisdag flyttat till kl 11:00, annars kl 9 på vardagar.
- Uppgifter överförda från project backloig till scrum backlog.

***

### Daily scrum 2025-12-23
- Har mergat in samtliga branches i main då det inte fanns några conflicts.
- Bestämt att vi, i stället för att bestämma mötestid från gång till gång, ska ha en stående tid för daily scrum under julledigheten så får de som kan ansluta göra det. Den stående tiden är satt till kl 11:00 på vardagar.

#### Daniel
- Mål att få ordning på home så att alla länkar fungerar även i responsivt läge.

#### Oscar
- Färdigställa designen för produktkorten.
- Säkerställa så att responsiva designen fungerar som tänkt.
- Eventuellt påbörja javascript för kundvagnen.

#### Shakur
- Fixa länkarna så att de leder till de rätta sidorna.
- Eventuellt byta bakgrundsbild.

#### Emily
- Håller på med mobilanpassning av headern och fortsätter med det.
- Efter det påbörja about-sidan

***

### Daily scrum 2025-12-26
- Kommit överens om att, om det inte skapar konflikter, slå ihop det vi har i våra olika branches till main till på måndag (behöver inte vara klart) för att kunna jobba på enhetlighet mellan de olika undersidorna och header och footer.

#### Shakur
- Gör småjusteringar kring layout och bakgrundsbild på på contact-sidan.

#### Emily 
- Fortsätter med headern för att kunna ha något att visa på måndag.

#### Oscar
- Fixat produktkorten och den responsiva designen sedan senast.
- Håller på med en scroll till den mobilanpassade navigationen för productlist-sidan. Försöker fixa en produktfiltreringsfunktion till nästa möte.

***

### Sprint review and retrospect 2025-12-29

#### Sprint review

##### Oscar
- Är så gott som klar med productlist-sidan.
- Reflekterat till storleken på branches och uppgifterna i uppgiftskorten i Trello. Jag tror att vi kommit fram till att känslan för vad som är lagom storlek kommer med erfarenhet.

##### Shakur
- Har tittat på justeringar för sin layout under slutet av sprinten. Tycker att Git, GitHub och Trello är ganska knepigt och tar gärna emot tips kring det.
- Vi har gemensamt gått igenom hur man skapar Pull Requests och dela länken till dem.

##### Emely
- Har fixat en styleguide och en logo.
- Klar med about-sidan.
- Har stökat till det en del i header i samband med att anpassningar skulle göras.
- Råkade pusha till main. Tar bort den gamla feature/header-branchen och branchar ut på nytt från main.

##### Daniel
- Fixat wireframes.
- Har fått till en responsiv design som fungerar men kanske inte är super cool. Har lite styling kvar för att få homepage finare, annars känns den ganska klar.

##### Marcus
- Marcus är sjuk och uppdaterar oss i morgon under daily scrum.

#### Sprint retrospect

##### Problem under sprinten
- Upplever Git och GitHub som något som är ganska otydligt och osäkert fortfarande. Sitter inte i ryggmärgen.
- Fördelning/storlek på arbetsuppgifter svår.
- Julhelgen har skapat ojämn aktivitet i teamet då vi inte har kunnat vara online vid samma tider alla gånger.

##### Möjlighet till förbättringar
- Att flagga för att man behöver hjälp så tidigt som möjligt för att vi inte ska sitta fast i onödan.

##### Bra saker som vi ska fortsätta att göra
- Prata dagligen.
- Erfarenhets- och kunksapsdelning fungerar bra i gruppen.

***

### Sprint planning 2025-12-30